臺灣臺中地方法院刑事判決　　　　　　100年度簡上字第175號
上　訴　人
即　被　告　林琨淯
上列上訴人即被告因詐欺案件，不服本院民國100 年3 月22日10
0 年度沙簡字第139 號刑事簡易判決（檢察官聲請簡易判決處刑
案號：99年度偵字第26674 號），提起上訴，本院管轄第二審合
議庭判決如下︰
    主    文
上訴駁回。
    犯罪事實及理由
一、本案經本院合議庭審理結果，認第一審簡易判決之認事用法
    及量刑均無不當，應予維持，並引用本院第一審刑事簡易判
    決書之記載（如附件所示）。
二、被告上訴意旨略以：伊因當時處於人生低潮，急於找工作，
    始於99年7 月23日看報紙求職，以伊使用之0000000000門號
    ，與門號0000000000使用人聯絡，欲應徵載送應召站小姐之
    工作，並於當日下午6 時30分許，在臺北市○○路，將存摺
    影本及金融卡、密碼等物品，交與自稱「阿輝」之男子，伊
    本人並未撥打電話詐騙，亦非伊本人至自動櫃員機領取被害
    人黃碧聯所匯入之款項，伊亦係被害人等語。
三、經查：
  (一)被告於本院審理時陳稱：伊現擔任保全工作，且前曾擔任職
    業駕駛數十年等語，足認被告之社會生活經驗豐富，而現今
    金融機關甚多，開戶亦無何特殊限制，縱有匯入薪資帳款之
    必要，亦多僅需提供金融機關帳號與雇主即可，焉有需交付
    金融卡並告知雇主密碼之必要？足認被告辯稱伊係因求職應
    徵始交付系爭帳號之金融卡及密碼等情，似有所疑；且被告
    雖曾提出1 求職廣告，有該求職廣告1 紙在卷可稽（見本院
    卷），而被告亦曾於99年7 月23日以伊所使用之0000000000
    門號，陸續撥打至報載0000000000門號，此有該0000000000
    門號該時段之雙向通聯紀錄1 份在卷可稽（見清水分局警卷
    第26頁至第27頁），然此部分證據，僅能證明被告確曾於前
    揭時間撥打求職廣告所載電話與對方聯絡，而被告與對方之
    通話內容為何，其等間做何約定，與本案被告交付系爭帳戶
    之提款卡間有無何具體關連，均無從知悉，從而，尚難憑前
    揭證據，逕認被告所辯屬實。
  (二)至依目前報載及相關司法案例，確曾有欲求職者，因受詐騙
    帳戶集團所詐騙，致交付個人之帳戶存摺、提款卡，並遭利
    用充作詐騙、恐嚇他人所用。然依本案目前卷存證據，尚難
    認被告亦係遭此類詐騙帳戶集團所訛騙，亦難將被告本案情
    形予以等同視之。況被告於本院審理時復陳稱伊雖知悉所應
    徵之載送應召站小姐之工作非屬正當，然因伊當時為了謀生
    仍決定交付存摺影本、金融卡及密碼等物品，而於交付前揭
    物品隔日未能依約上班時，伊又隔了1 日才進行止付等語，
    倘如被告前揭所述，被告因當時失業，縱知悉所欲應徵之工
    作，係屬犯罪行為，仍決意將伊己身之前揭帳號金融卡及密
    碼交予他人，伊對於個人系爭帳號之存摺及金融卡未能妥為
    保管，以防阻他人任意使用已有責；甚而於察覺對方收取伊
    系爭帳號之金融卡、密碼等物品後，並非真欲提供工作時，
    復未能立即報警抑或通知金融機關止付，被告有幫助詐欺犯
    罪之不確定故意應可認定。蓋今日一般人至郵局或銀行開設
    帳戶並非難事，如非供犯罪之非法使用，衡情自無置自己名
    義帳戶不用，而取得他人帳戶使用之必要。且金融存款帳戶
    事關存戶個人財產權益之保障，其與存戶印鑑章結合，且持
    有提款卡並知悉密碼，即得任意提領帳戶款項，均具高度專
    有性，除非本人或與本人親密關係者，難認有何理由可自由
    流通使用存摺、提款卡，一般人皆有妥為保管防阻他人任意
    使用之認識，縱因特殊情況偶有交付他人使用之需，亦必然
    深入瞭解用途後再行提供以使用，方符常情。而該等專有物
    品如落入不明人士手中，極易被利用為與財產有關之犯罪工
    具，此又係具備一般生活智識者皆能體察之常識；參以邇來
    詐欺人士使用他人存摺、提款卡作為指示被害人匯款工具之
    犯罪類型層出不窮，並廣經媒體披載，凡對社會動態尚非全
    然不予關注者均能知曉，而被告自承有多年工作經驗，被告
    知悉前情，仍放任他人使用系爭帳戶，致他人持該系爭帳戶
    行騙，雖卷內事證並無積極證據證明被告知悉該詐欺犯罪集
    團將如何犯罪，而無法於本案認定被告有共同詐欺之犯罪認
    識，但其既對帳戶交付他人使用，可能遭犯罪集團用以犯罪
    有所預見，且不違背本意而為之，應有幫助詐欺取財之不確
    定故意甚明。
  (三)被告雖於本院審理時不斷辯稱伊未親自領取被害人黃碧聯匯
    入之款項，且被害人黃碧聯所接到之詐騙電話亦非伊所撥打
    ，並聲請欲與被害人黃碧聯當庭對質。惟查，本案公訴人係
    認被告提供帳戶之行為，有幫助詐欺正犯從事詐欺行為，並
    未於犯罪事實欄認定被告有何親自撥打詐騙電話及領取詐騙
    款項等詐欺正犯之犯罪行為，從而本院認被告此部分調查證
    據之聲請，與本案待證事實無重要關係，依刑事訴訟法第16
    3 條之2 第2 項第2 款規定，認無調查之必要，併此敘明。
四、本院原審以被告罪證明確，依刑事訴訟法第449 條第1 項前
    段、第454 條第2 項、刑法第30條第1 項、第2 項、第 339
    條第1 項、第41條第1 項前段，及刑法施行法第1 條之1 第
    1 項、第2 項前段等規定予以論罪，判處被告有期徒刑3 月
    ，如易科罰金，以新臺幣1,000 元折算1 日。核其認事用法
    及量刑既在法定刑之內，並未逾法律規定之範圍，且無明顯
    違背正義，而量刑本屬法院就個案為裁量之職權，難謂有何
    違法失當之處，當應予維持。從而，被告之上訴難認有理由
    ，應予駁回。
據上論斷，應依刑事訴訟法第455 條之1 第1 項、第3 項、第36
8 條，判決如主文。
本案經檢察官蔡志民到庭執行職務。
中    華    民    國   100    年    7     月    5     日
                刑事第十二庭  審判長法  官  郭瑞祥
                                    法  官  周莉菁
                                    法  官  簡婉倫
以上正本證明與原本無異。
本件不得上訴。
中    華    民    國   100    年    7     月    5     日
                                    書記官  許千士
附錄論罪科刑法條
中華民國刑法第339條第1項
意圖為自己或第三人不法之所有，以詐術使人將本人或第三人之
物交付者，處 5 年以下有期徒刑、拘役或科或併科 1 千元以下
罰金。